【裁判字號】    89,上易,1950
【裁判日期】    891018
【裁判案由】    竊盜
【裁判全文】
臺灣高等法院臺中分院刑事判決                  八十九年度上易字第一九五○號
    上  訴  人
    即  被  告  甲○○
右上訴人因竊盜案件，不服臺灣臺中地方法院八十九年度易字第一五八一號，中華民
國八十九年七月十一日第一審判決（起訴案號：臺灣臺中地方法院檢察署八十九年度
偵字第五八七八號），提起上訴，本院判決如左：
      主  文
上訴駁回。
      事實及理由
一、本案經本院審理結果，認第一審判決認事用法及量刑均無不當，應予維持，並引
    用第一審判決書記載之事實、證據及理由（如附件）。
二、上訴人即被告甲○○在本院坦承犯行，亦未提出其他有利之證據及辯解，其上訴
    無理由，應予駁回。
三、據上論斷，應依刑事訴訟法第三百七十三條、第三百六十八條，判決如主文。
本案經檢察官朱朝亮到庭執行職務。
中      華      民      國    八十九     年      十     月     十八     日
                                  臺灣高等法院臺中分院刑事第五庭
                  審判長法  官  吳  火  川
                                              法  官  郭  同  奇
                                              法  官  姚  勳  昌
右正本證明與原本無異。
不得上訴。
                                              書記官  陳  如  慧
中      華      民      國    八十九     年      十     月     二十     日
                                                                        Ｃ
臺灣臺中地方法院刑事判決                        八十九年度易字第一五八一號
    公  訴  人  台灣台中地方法院檢察署檢察官
    被      告  甲○○  男  二十二歲（民國○○○年○月○○○日生）
                        住高雄市○○區○○里○○街七九號
                        身分證統一編號：Ｖ一二九四九三八三號
    選任辯護人  洪松林律師
    被      告  王建珊  男  二十四歲（民國○○○年○月○○○日生）
                        住高雄市○○區○○里○○○路一六八號（在押）
                        身分證統一編號：Ｚ000000000號
右列被告因竊盜案件，經檢察官提起公訴（八十九年度偵字第五八七八號），本院判
決如左：
    主  文
甲○○、王建珊共同攜帶兇器竊盜，未遂，各處有期徒刑陸月。
扣案之固定夾壹個、一字型螺絲起子壹支、十字型螺絲起子壹支、手電筒壹支及板手
壹支，均沒收之。
    事  實
一、甲○○、王建珊共同意圖為自己不法所有之犯意聯絡，於民國（下同）八十九年
    四月十日二十三時十五分許，在台中市○○路三四九號前，持甲○○所有之固定
    夾一個、手電筒一支，及客觀上足以對人之生命、身體造成危險性之一字型螺絲
    起子、十字型螺絲起子、板手各一支，由甲○○以上開螺絲起子撬開乙○○所有
    之車牌號碼ＶＪ─三三九九號自小客車右副駕駛座之車窗玻璃後，再以上開螺絲
    起子打開方向盤護板，破壞電門鎖，王建珊在旁把風，共同欲竊取上開自小客車
    ，適台中市警察局第四分局警員巡邏經過，甲○○、王建珊見狀遂棄車逃逸而未
    得手，嗣為警於台中市○○路與青海路口查獲，並當場扣得如主文第二項所示之
    物。
二、案經台中市警察局第四分局移送臺灣臺中地方法院檢察署檢察官偵查起訴。
    理  由
一、訊據被告甲○○固坦承於上開時、地，以上開螺絲起子撬開乙○○所有之車牌號
    碼ＶＪ─三三九九號自小客車右副駕駛座之車窗玻璃後，再以上開螺絲起子打開
    方向盤護板，破壞電門鎖，惟辯稱：伊係要偷汽車音響，不是要偷車云云。被告
    王建珊則矢口否認有為任何竊盜犯行，辯稱：伊至現場時，甲○○就叫伊跑，並
    未共同竊取汽車云云。經查：
（一）被告王建珊於警訊中亦坦承：「我是於八十九年四月十日二十三時十五分許，
      在台中市○○區○○路與逢甲路口，由甲○○用自備的螺絲起子二支及手電筒
      乙支竊取自小客車ＶＪ─三三九九號，我在旁把風，．．。」（見偵查卷第十
      八頁背面）；復於偵查中坦承：「（問：警局中為何稱一起行竊？）我是要一
      起偷，但由甲○○下手的。」（見偵查卷第四十一頁正面）等語明確；同案被
      告甲○○於警訊中陳稱：「我於八十九年四月十日二十三時十五分許，在台中
      市○○路三四九號前，用螺絲起子破壞右副駕駛座玻璃後，打開車門進入車內
      ，再用十字型起子打開方向盤護板，及一字型起子破壞鑰鎖口。有王建珊在場
      擔任把風，．．。」（見偵查卷第十四頁背面）；另證人即在場查獲之員警林
      岳慰到庭結證稱：「當天在台中市○○路三四九號，他們二人站在車門左前側
      ，駕駛座車門已打開，依體型應是甲○○半身在車內，王建珊站在甲○○之後
      ，．．。」「只看見王建珊站在甲○○身後，臉是朝甲○○方向，我們從看到
      甲○○至他們離開約一分鐘。」（見本院八十九年五月二十九日訊問筆錄）等
      語明確，足見被告王建珊確於上開時、地，為甲○○擔任把風之任務。被告王
      建珊所辯，不足採信。
（二）被告甲○○雖辯稱：伊要偷音響，而非偷車云云。然查，依卷內照片以觀，該
      自小客車方向盤下護板已被打開，其內之電源線路均被拉出，且電門鎖亦遭破
      壞（見偵查卷第二十八頁）等情；另經本院函詢車牌號碼ＶＪ─三三九九號自
      小客車（該車係一九九四年出廠之ＨＯＮＤＡ  ＡＣＣＯＲＤ之自小客車）代
      理廠商南陽實業股份有限公司，該公司函覆：「該款汽車若僅欲拆卸音響主體
      時，不需要拆開方向盤下之護板」，此有該公司中彰分公司回函及ＨＯＮＤＡ
        ＡＣＣＯＲＤ中文版修護手冊內第二三之二一五頁之作業流程圖各一紙在卷
      可憑，足見被告甲○○係欲竊取上開自小客車，而非僅欲竊取該車之音響而已
      。被告甲○○、王建珊所辯，不過臨訟飾卸之詞，實難採信。
（三）另上開事實業據被害人乙○○指述綦詳，復有乙○○所立具之贓物認領保管單
      、車籍作業查詢系統─查詢認可資料及車輛竊盜、車牌失竊資料個別查詢表─
      查詢車輛認可資料各二紙、照片七幀及現場圖一紙在卷可參。此外，復有如主
      文第二項所示之物扣案可資佐證。本件事證明確，被告二人犯行洵堪認定，應
      依法論科。
二、按前開螺絲起子及板手經本院當庭勘驗之結果，認螺絲起子頂端尖銳，板手頂端
    沉重，在客觀上均足以對人之生命、身體、安全構成威脅，並具有危險性，自可
    供作兇器使用。又查刑法第三百二十一條第一項第三款之攜帶兇器，乃指行為人
    攜帶兇器有行兇之可能，客觀上具有危險性，至其主觀上有無持以行兇或反抗之
    意思，尚非所問，竊盜帶起子、板手，雖係其行竊工具，然客觀上足對人之身體
    、生命構成威脅，仍應成立攜帶兇器竊盜罪（最高法院七十四年三月十九日刑庭
    會議決議參照）。是被告二人攜帶可供作兇器使用之前開螺絲起子二支及板手一
    支為上開竊盜行為，惟尚未得手即被查獲之行為，係犯刑法第三百二十一條第一
    項第三款之攜帶兇器加重竊盜未遂罪。被告二人間就本件加重竊盜犯行，有犯意
    聯絡，行為分擔，均為共同正犯。又被告二人已著手於犯罪行為之實施，而未至
    取得財物之結果，應依刑法第二十六條前段減輕其刑。爰審酌被告二人犯罪動機
    、手段，犯後猶不知悔改，仍飾詞狡飾，暨犯罪之目的、所得等一切情狀，分別
    量處如主文所示之刑。扣案如主文第二項所示之物，為被告甲○○所有且係供渠
    等犯罪所用之物，業據被告二人供明在卷，併予宣告沒收。
據上論斷，應依刑事訴訟法第二百九十九條第一項前段，刑法第二十八條、三百二十
一條第一項第三款、第二十六條前段、第三十八條第一項第二款，判決如主文。
中      華      民      國      八十九      年      七    月    十一    日
                                台灣台中地方法院刑事第二庭
                                審判長  法  官  蔡  名  曜
                                        法  官  林  靜  芬
                                        法  官  劉  麗  瑛
右正本證明與原本無異。
如不服本判決，應於送達後十日內向本院提出上訴狀 （須附繕本） ，上訴於台灣高
法院台中分院。
                                        書記官
中      華      民      國      八十九      年      七    月    十一    日
附錄論罪科刑法條
刑法第三百二十一條第一項第三款
犯竊盜罪而有左列情形之一者，處六月以上五年以下有期徒刑：
一、於夜間侵入住宅或有人居住之建築物、船艦，或隱匿其內而犯之者。
二、毀越門扇、牆垣或其他安全設備而犯之者。
三、攜帶兇器而犯之者。
四、結夥三人以上而犯之者。
五、乘火災、水災或其他災害之際而犯之者。
六、在車站或埠頭而犯之者。


司法院資訊處製作；財團法人民間司法改革基金會備份。
